臺灣屏東地方法院刑事判決　　　　　　　100年度訴字第568號
公　訴　人　臺灣屏東地方法院檢察署檢察官
被　　　告　方厚凱
上列被告因搶奪等案件，經檢察官提起公訴（100 年度偵字第25
83、2560、2594號），本院判決如下：
    主  文
方厚凱犯如附表所示之貳罪，均累犯，各處如附表主文欄所載之
刑；又犯搶奪罪，累犯，處有期徒刑陸月，如易科罰金，以新臺
幣壹仟元折算壹日。應執行有期徒刑拾月，如易科罰金，以新臺
幣壹仟元折算壹日。
    事  實
一、方厚凱前於民國96年間因搶奪、施用毒品等案件，經本院以
    96度訴字第286 號、96年度易字第262 號分別判處有期徒刑
    2 年2 月、10月確定，上開2 罪嗣經本院以96年度聲減字第
    1567號裁定各減為有期徒刑2 年2 月( 不符合減刑要件)、5
    月，並定應執行刑為有期徒刑2 年7 月確定，於98年7 月19
    日縮刑期滿執行完畢。詎其竟意圖為自己不法之所有，基於
    竊盜之犯意，於如附表所示之時間、地點，分別以如附表所
    示之方式，竊取如附表所示之被害人之財物得逞。其後，方
    厚凱在有偵查犯罪權限之機關或人員尚未發覺其所為如附表
    編號1 所示之竊盜犯罪前，主動向警員坦承此部分之竊盜犯
    行，並進而接受裁判，始查悉上情。
二、方厚凱另意圖為自己不法之所有，基於搶奪之犯意，於100
    年1 月9 日13時許，騎乘其所竊得之車牌號碼J2F-380 號重
    型機車( 未據起訴) ，行經高雄市苓雅區○○○路與正義路
    口附近時，見蔣育南獨自騎乘輕型機車亦行經該處，該機車
    前方之籃子內置有蔣育南所有之皮包1 只( 內含現金新臺幣
    〈下同〉2, 000元，聖經1 本、詩歌2 本、K 金原子筆1 支
    、保溫瓶1 個、不銹鋼筷子1 付) ，即自旁騎乘上開重型機
    車接近蔣育南，再徒手猝然使用不法腕力，使蔣育南不及抗
    拒，而強加搶奪上開皮包1 只，得手後即騎乘上開重型機車
    逃離現場。其後，方厚凱在有偵查犯罪權限之機關或人員尚
    未發覺其上揭搶奪犯罪前，主動向警員坦承上揭搶奪犯行，
    並進而接受裁判，始循線查悉上情。
三、案經宋群群訴由屏東縣政府警察局東港分局暨屏東縣政府警
    察局枋寮分局報告臺灣屏東地方法院檢察署檢察官偵查起訴
    。
    理  由
壹、證據能力部分：
    按傳聞法則之重要理論依據，在於傳聞證據未經當事人之反
    對詰問予以核實，乃予排斥，惟若當事人已放棄對原供述人
    之反對詰問權，於法院審判時表明同意該等傳聞證據可作為
    證據，基於證據資料愈豐富，愈有助於真實發現之理念，並
    貫徹刑事訴訟法修法加重當事人進行主義之精神，確認當事
    人對於證據能力有處分權之制度，傳聞證據經當事人同意作
    為證據，法院認為適當者，亦得為證據。另當事人於調查證
    據時，對於傳聞證據表示「沒有意見」、「對於證據調查無
    意見」，而未於言詞辯論終結前聲明異議，應視為已有將該
    等傳聞證據採為證據之同意，此刑事訴訟法第159 條之5 定
    有明文。被告於本院準備程序及審理中均已表示對於全案證
    據之證據能力均無意見（見本院卷第40、73頁正面），本院
    復斟酌該等證據並非非法取得，亦無證明力明顯過低之情形
    ，且無不宜或不得作為證據之情事，又該等證據以之作為本
    件論罪之證據，均與本案待證事項具有相當關聯性，依諸刑
    事訴訟法第159 條之5 第2 項之規定，堪認該等證據，均有
    證據能力。
貳、認定犯罪事實所憑之依據及理由：
一、上揭事實欄第一、二項所載之犯罪事實，業據被告方厚凱於
    警詢、偵查及本院審理中均坦承不諱，核與證人宋群群、洪
    秀桃、蔣育南於警詢中所證述其等被竊、被搶奪上開物品之
    情節均大致相符，復有宋群群之屏東縣政府警察局東港分局
    東濱派出所受理刑事案件報案三聯單1 份、屏東縣東港鎮○
    ○街68-1號旁之鐵皮屋失竊現場照片6 張及監視器翻拍照片
    4 張、屏東縣東港鎮○○街68-1號旁之鐵皮屋現場及失竊物
    品棄置地點照片2 張、屏東縣政府警察局車輛協尋電腦單(
    車牌號碼PMK-906 號) 、車牌號碼PMK-906 號車輛詳細資料
    報表各1 份、車牌號碼PMK-906 號重型機車失竊現場監視器
    翻拍照片11張、車牌號碼PMK-906 號棄置地點照片1 張、高
    雄市○○區○○路136 號前監視器擷取照片3 張、被告搶奪
    被害人蔣育南財物棄置地點照片4 張在卷可稽（見警卷第27
    81號第10、12、13、17至19頁、警卷第2780號第10至15頁、
    警卷第1084號第67、68、75、76頁），足認被告此部份任意
    性之自白核與事實相符，應堪信為真實。是本件事證已臻明
    確，被告方厚凱上開竊盜及搶奪之犯行，均堪以認定。
二、核被告方厚凱就事實欄第一項所示之犯行( 即如附表所示)
    ，均係犯刑法第320 條第1 項之竊盜罪；另核被告方厚凱就
    事實欄第二項所示之犯行，係犯刑法第325 條第1 項之搶奪
    罪。被告所犯上開3 罪，犯意各別，行為互殊，應予以分論
    併罰。又被告有如事實欄所載之有期徒刑執行完畢之前科紀
    錄，有臺灣高等法院被告前案紀錄表1 分附卷可查，其於有
    期徒刑執行完畢，5 年以內故意再犯有期徒刑以上之前開3
    罪，均為累犯，應依刑法第47條第1 項之規定，均加重其刑
    。再者，被告就如附表編號1 所示之竊盜犯罪及上開搶奪犯
    罪，係在未有偵查犯罪職權之機關或公務員發現其前揭如附
    表編號1 所示之竊盜犯罪及上開搶奪犯罪前，即向警方坦承
    如附表編號1 所示之竊盜犯行及上揭搶奪之犯行，有本院10
    0 年9 月13日公務電話紀錄、臺灣屏東地方法院檢察署100
    年10月28日屏檢榮讓100 蒞3081字第33469 號函所檢附之該
    署辦案公務電話紀錄表各1 份附卷可稽( 見本院卷第51、80
     、81 頁) ，復進而接受裁判，是被告此部分之行為，已合
    於自首之要件，應依刑法第62條前段規定，就被告所犯如附
    表編號1 所示之竊盜犯行及上開搶奪犯行，均減輕其刑責，
    並與此部份犯行應加重之部分，均依法先加重後減輕之。爰
    審酌被告方厚凱正值青壯之年，且四肢健全，竟不思循正當
    途徑取得財物，而恣意竊取、行搶他人財物，法紀觀念淡薄
    ，嚴重危害治安及他人財產法益，惟念及其於上開犯罪後均
    已坦認犯行，態度尚可，且被告已與告訴人蔣育南達成和解
    ，有本院調解筆錄1 份在卷可按( 見本院卷第75頁) ，暨衡
    及其犯罪動機、情節、手段及其素行、智識程度、生活狀況
    等一切情狀，分別量處如附表主文欄及主文中段所示之刑，
    並諭知其易科罰金之折算標準；另就被告上開所犯3 罪，合
    併定其如主文後段所示之應執行刑；又被告上開所定之應執
    行刑雖已逾有期徒刑6 月，仍應依刑法第41條第8 項之規定
    ，諭知其易科罰金之折算標準。
三、沒收：
  (一)另未扣案之被告持以犯如附表編號1 所示之竊盜犯罪所用之
    鑰匙1 支，係被告之母所有之機車鑰匙，並非為被告方厚凱
    所有，業據被告於本院審理中供陳在卷( 見本院卷第73頁正
    面) ，是本院自無從宣告沒收。
  (二)又被告持以犯如附表編號2 所示之竊盜犯罪所用之鑰匙1 支
    ，係持被害人洪秀桃置於上開被竊車牌號碼PMK-906 號重型
    機車之鑰匙，亦據被告於本院審理中供陳在卷( 見本院卷第
    73頁背面) ，是該鑰匙亦非為被告所有之物，故本院自無庸
    宣告沒收。
  (三)至未扣案之車牌號碼J2F-380 號重型機車1 輛，雖係供被告
    方厚凱為上開搶奪犯罪所用之物，惟該重型機車係被告行竊
    所得，並非為被告所有之物，本院亦無庸為沒收之諭知，附
    此敘明。
據上論斷，應依刑事訴訟法第299 條第1 項前段，刑法第320 條
第1 項、第325 條第1 項、第47條第1 項、第62條前段、第41條
第1 項前段、第8 項、第51條第5 款，刑法施行法第1 條之1 ，
判決如主文。
本案經檢察官王光傑到庭執行職務。
中    華    民    國   100    年    11    月    9    日
                  刑事第三庭    審判長法  官  楊宗翰
                                      法  官  黃姿育
                                      法  官  許瑜容
以上正本證明與原本無異。
如不服本判決應於收受判決後10日內向本院提出上訴書狀，並應
敘述具體理由；其未敘述上訴理由者，應於上訴期間屆滿後20日
內向本院補提理由書（均須按他造當事人之人數附繕本）「切勿
逕送上級法院」。
中    華    民    國   100    年    11  月    9     日
                                      書記官  龔惠婷
附錄本案論罪科刑法條全文：
中華民國刑法第320 條
意圖為自己或第三人不法之所有，而竊取他人之動產者，為竊盜
罪，處5 年以下有期徒刑、拘役或5 百元以下罰金。
意圖為自己或第三人不法之利益，而竊佔他人之不動產者，依前
項之規定處斷。
前二項之未遂犯罰之。
中華民國刑法第325條
意圖為自己或第三人不法之所有，而搶奪他人之動產者，處6 月
以上5 年以下有期徒刑。
因而致人於死者，處無期徒刑或7 年以上有期徒刑，致重傷者，
處3 年以上10年以下有期徒刑。
第一項之未遂犯罰之。
附表：
┌──┬────┬─────────────────┬──────────┬──┐
│編號│犯罪時間│犯罪方式( 地點、被害人及被竊財物) │主      文       欄 │備註│
├──┼────┼─────────────────┼──────────┼──┤
│ 1  │99年12月│方厚凱騎乘其所有車牌號碼ZNS-998 號│方厚凱犯竊盜罪，累犯│自首│
│    │31日17時│輕型機車行經宋群群所有位於屏東縣東│，處有期徒刑貳月，如│    │
│    │53分許，│港鎮○○街68-1號旁之無人居住之鐵皮│易科罰金，以新臺幣壹│    │
│    │        │屋，以其母所有之機車鑰匙1 支，打開│仟元折算壹日。      │    │
│    │        │該鐵皮屋之鐵捲門門鎖後，進入該鐵皮│                    │    │
│    │        │屋，竊取宋群群所有置於該鐵皮屋內之│                    │    │
│    │        │新臺幣（下同）約1,000 餘元及印尼香│                    │    │
│    │        │菸97包得逞。                      │                    │    │
├──┼────┼─────────────────┼──────────┼──┤
│ 2  │99年12月│方厚凱騎乘腳踏車行至屏東縣東港鎮福│方厚凱犯竊盜罪，累犯│    │
│    │28日凌晨│德街63號前某處，見洪秀桃所有停放於│，處有期徒刑肆月，如│    │
│    │3 時52分│該處之車牌號碼PMK-906 號重型機車之│易科罰金，以新臺幣壹│    │
│    │許( 起訴│車籃上置有該機車之鑰匙1 支，即以該│仟元折算壹日。      │    │
│    │書誤為載│機車之鑰匙發動上開重型機車而竊取之│                    │    │
│    │19時45分│，得手後供己代步使用。            │                    │    │
│    │許)     │                                  │                    │    │
└──┴────┴─────────────────┴──────────┴──┘